臺灣高雄地方法院民事判決
                                    111年度鳳簡字第332號
原      告  周定化  
訴訟代理人  徐駿紘  
被      告  方佩彤  

上列當事人間請求遷讓房屋事件，本院於民國111年7月13日言詞
辯論終結，判決如下：
    主      文
原告之訴駁回。
訴訟費用新臺幣壹仟貳佰貳拾元由原告負擔。
    事實及理由
一、按不變更訴訟標的，而補充或更正事實上或法律上之陳述者
    ，非為訴之變更或追加。民事訴訟法第256條定有明文。本
    件原告起訴時，原聲明：被告應立即歸還承租之不動產（本
    院卷第9頁），嗣於本件審理中先更正為：請求承租方遷讓
    承租物高雄市○○區○○路○段000 巷0 號之不動產（下稱系爭
    房屋）並清除承租方之個人財產（本院卷第55頁），後更正
    為：被告應將系爭房屋騰空遷讓返還原告（本院卷第130至1
    31頁），核與上開規定相符，合先敘明。
二、原告主張：被告於民國105年4月1日，與當時系爭房屋所有
    權人即原告之父親，簽署房屋租賃契約書，約定租賃期間自
    105年4月1日起至106年4月30日止，租金新臺幣（下同）8,0
    00元（下稱系爭租約），系爭租約於106年4月30日屆滿，依
    民法第451條規定，定期租約到期未續租者，轉為不定期限
    租約，租賃條件皆依系爭租約，原吿於106年5月1日繼承系
    爭房屋，因個人因素欲收回系爭房屋，於110年9月前告知被
    告要終止租賃關係，此後即未收取被告租金，經調解被告不
    願意返還租賃之系爭房屋，爰依民法第767條所有物返還請
    求權提起本訴等語，並聲明：被告應將系爭房屋騰空遷讓返
    還原告。
三、被告則以：被告自96年4月1日起承租系爭房屋，迄今已逾15
    年，未曾積欠租金，原吿於被告承租期間，在被告不知情之
    情況下，委任原吿訴訟代理人銷售系爭房屋，惟未定期限之
    房屋租賃，非有土地法第100條所定各款情形之一者，出租
    人不得收回房屋，排除民法第450條第2項規定之適用等語置
    辯，並聲明：原告之訴駁回。
四、本院得心證之理由：
  ㈠按租賃期限屆滿後，承租人仍為租賃物之使用收益，而出租
    人不即表示反對之意思者，視為以不定期限繼續契約，民法
    第451條定有明文。查原告父親周義雄與被告於105年4月1日
    就系爭房屋成立系爭租約，租賃期限業於106年4月30日屆滿
    ，被告於租期屆滿後仍繼續使用，嗣周義雄死亡，由原吿繼
    承系爭房屋及出租權，且對於被告仍為系爭房屋之使用收益
    ，未表示反對之意思，並持續向被告收取租金等情，為兩造
    所不爭執，並有系爭租約、原告之身分證影本、系爭房屋之
    房屋稅籍證明書附卷可稽（本院卷第13至15、21至25頁），
    堪認兩造就系爭房屋之租賃關係自106年5月1日起，視為以
    不定期限繼續契約。
　㈡次按民法第450 條第2 項固規定，租賃未定期限者，各當事
    人得隨時終止契約。然「出租人非因左列情形之一，不得收
    回房屋。一、出租人收回自住或重新建築時。二、承租人違
    反民法第443條第1項之規定轉租於他人時。三、承租人積欠
    租金額，除擔保金抵償外，達2個月以上時。四、承租人以
    房屋供違反法令之使用時。五、承租人違反租賃契約時。六
    、承租人損壞出租人之房屋或附著財物，而不為相當之賠償
    時。」土地法第100條定有明文，土地法自為上開民法之特
    別規定。經查，原吿於110年9月間告知被告終止兩造間之租
    賃契約，於110年10月起即未向被告收取租金，於110年9月
    之前，被告均有按期繳納房租一情，為原吿於言詞辯論時所
    自認（本院卷131頁），自堪認定。又原吿業已委託仲介出
    售系爭房屋一情，有被告提出之仲介所刊登系爭房屋銷售廣
    告存卷足憑（本院卷第117至119頁），且為原吿所不爭執（
    本院卷第131頁），堪認原吿因欲出售系爭房屋而終止兩造
    租賃契約，顯非依土地法第100條規定之各款情形收回系爭
    房屋而終止契約。此外，原告並未舉證證明其有何土地法第
    100條規定之情形，故原告終止與被告間之不定期限房屋租
    賃契約即非合法，被告占有系爭房屋，係基於兩造之租賃契
    約，自有合法權源。從而，原告依民法第767條所有物返還
    請求權，請求被告應將系爭房屋騰空遷讓返還原告，為無理
    由，應予駁回。
五、本件事證已臻明確，兩造其餘攻擊防禦方法及舉證，於判決
    結果已不生影響，爰不一一詳為論述，附此敘明。
六、訴訟費用負擔之依據：民事訴訟法第78條。
中　　華　　民　　國　　111 　年　　7 　　月　　27　　日
                   鳳山簡易庭  法　官  楊儭華
訴訟費用計算式：
裁判費(新臺幣)   1,220元
合計             1,220元　　　　　　　　　
上為正本證明與原本無異。
如不服本判決，應於判決送達後二十日內向本院提出上訴狀，同
時表明上訴理由，如已於本判決宣示後送達前提起上訴者，應於
判決送達後十日內補具上訴理由（均須按他造當事人之人數附繕
本）。
中　　華　　民　　國　　111 　年　　7 　　月　　27　　日
                               書記官  李冠毅